【裁判字號】    90,毒抗,21
【裁判日期】    900111
【裁判案由】    毒品危害防制條例
【裁判全文】
臺灣高等法院刑事裁定                        九十年度毒抗字第二一號
    抗  告  人
    即受處分人  甲○○
右抗告人因毒品危害防制條例案件，不服台灣新竹地方法院中華民國八十九年九月十
一日裁定（八十九年度毒聲字第二七一一號，檢察官聲請撤銷停止戒治案號：八十九
年度聲撤戒一字第四九號））提起抗告，本院裁定如左：
    主  文
抗告駁回。
    理  由
一、本件抗告意旨略以：抗告人即受處分人甲○○因在外工作，始未於保護管束期間
    內受檢，原裁定撤銷抗告人停止戒治所餘期間付保護管束之處分，改命令入戒治
    處所施以強制戒治，尚有不當，爰提起抗告云云。
二、本件原裁定略以：查受處分人即抗告人甲○○因違反毒品危害防制條例案件，前
    經聲請人聲請原法院以八十九年度毒聲字第一０三號裁定令入戒治處所施以強制
    戒治一年確定，嗣其強制戒治執行屆滿三月後，經執行戒治處所即臺灣新竹戒治
    所評定認無繼續戒治之必要，乃報由聲請人再聲請原法院以八十九年度毒聲字第
    一五０一號裁定停止戒治，所餘期間付保護管束。保護管束之執行期間自民國（
    下同）八十九年七月十八日起至八十九年十二月三十一日止。詎受處分人甲○○
    於保護管束期間之第二階段採尿，即自八十九年十月九日起無正當理由不到場，
    經聲請人書面告誡三次及命請警方協尋，仍未能到場採驗尿液，是受處分人不服
    從執行保護管束者之命令，顯有逃避檢驗之實，其顯已違反保護管束應遵守事項
    情節重大，此有原法法院八十九年度毒聲字第一０三號、及八十九年度毒聲字第
    一五０一號裁定書影本、臺灣新竹地方法院檢察署檢察官八十八年戒執一字第二
    四號保護管束指揮書影本、採尿進行薄影本、臺灣新竹地方法院檢察署觀護人報
    告、臺灣新竹地方法院檢察署函請警方協尋文影本、臺灣新竹地方法院檢察署告
    誡函影本暨送達回證影本各三份報告等附卷可稽。是受處分人甲○○既於保護管
    束期間內違反保護管束應遵守事項情節重大，原審因認聲請人臺灣新竹地方法院
    檢察署檢察官聲請撤銷甲○○之停止戒治付保護管束處分，自無不合，依毒品危
    害防制條例第二十二條第二項，予以裁定准許等語。
三、本院查：按強制戒治執行已滿三月，戒治處所認無繼續戒治之必要，得檢具事證
    ，報由檢察官聲請法院裁定停止戒治。前項停止期間，應付保護管束，期滿未經
    撤銷者，視為強制戒治期滿；其違反保護管束應遵守事項情節重大者，得由檢察
    官聲請法院裁定撤銷停止戒治。停止戒治之裁定經撤銷者，其停止之期間，不算
    入強制戒治期間。毒品危害防制條例第二十二條第一、二項分別定有明文。查，
    本件受處分人甲○○前因違反毒品危害防制條例案件，經原法院裁定停止戒治，
    所餘期間付保護管束。詎受處分人甲○○於保護管束期間內之第二階段採尿，即
    自八十九年十月九日起無正當理由不到場，經聲請人書面告誡三次及命請警方協
    尋，仍不到場採驗尿液，顯係逃避檢驗，不服從執行保護管束者之命令等事實，
    有前開事證，其違反保護管束應遵守事項情節重大，原審依臺灣新竹地方法院檢
    察署檢察官聲請，撤銷甲○○之停止戒治付保護管束處分，經核並無違誤，抗告
    意旨徒憑空言，為無理由，應予駁回。
據上論斷，應依刑事訴訟法第四百十二條，裁定如主文。
中      華      民      國    九十      年      一      月      九      日
                              臺灣高等法院刑事第九庭
                                    審判長法  官  李  文  成
                                          法  官  周  盈  文
                                          法  官  官  有  明
右正本證明與原本無異。
不得抗告。
                                          書記官  林  蓓  瑜
中      華      民      國    九十      年      一      月     十六     日


司法院資訊處製作；財團法人民間司法改革基金會備份。
